臺灣臺東地方法院交通事件裁定　　　　 99年度交聲字第508號
異　議　人　黃士豪
原處分機關　交通部公路總局高雄區監理所臺東區監理站
上列異議人因違反道路交通管理處罰條例事件，對原處分機關於
民國99年11月15日所為之東監違裁字第裁81-U00000000號處分不
服，聲明異議，本院裁定如下：
    主  文
異議駁回。
    理  由
一、異議意旨略以：民國99年10月7日下午3時30分許（下稱舉發
    時），當時南澳平交道大車已過，遮斷器已起，異議人亦做
    到看、聽之動作方駕駛車號U8-5791號汽車前行；當時往花
    蓮方向之火車已過，不到1分鐘又有一班貨車即將經過，因
    而號誌再度啟動，惟異議人已進入黃線網狀區，如要求異議
    人應立刻停車，豈非要與火車衝撞致生傷亡？況且依警察提
    供之照片，當時腳踏車亦有通過平交道，何以警察僅舉發異
    議人違規？令人不禁懷疑警察執法不公，欠缺公信力等語。
二、汽車駕駛人，駕車在鐵路平交道不遵守看守人員之指示，或
    遮斷器開始放下，或警鈴已響、閃光號誌已顯示，仍強行闖
    越者，處新臺幣6,000元以上12,000元以下罰鍰。因而肇事
    者，並吊銷其駕駛執照，道路交通管理處罰條例第54條第1
    款定有明文。經查，於南澳平交道警示號誌開始啟動時，車
    號U8-5791號汽車正由南往北行駛，並於遮斷器開始放下時
    ，行駛至平交道黃線網狀區前停止線，然而該車仍未暫時停
    等，繼續由南往北闖越平交道等情，有內政部警政署鐵路警
    察局第四警務段99年12月22日鐵四警行字第0990005383號函
    所附之「99年10月7日當場攔停舉發U8-5791號車闖越南澳平
    交道採證判讀相片」及「99年10月7日U8-5791號車闖越南澳
    平交道監視錄影採證判讀相片」在卷可稽（見本院卷第18-1
    9頁）；且經本院提示上開監視錄影採證判讀相片及勘驗監
    視錄影畫面後，異議人對於舉發時平交道警鈴已響，而其尚
    未行駛至平交道停止線前，但仍駕車通過平交道等情已無爭
    執，並自承當時在車內沒有注意到警鈴已響，方將汽車開過
    平交道等語（見本院卷第41頁正反面）。
三、因之，綜合上開證據，堪認異議人於舉發時，在警鈴已響、
    閃光號誌已顯示之情形下，仍因過失而強行闖越平交道，故
    原處分機關依道路交通管理處罰條例第54條第1款之規定對
    之予以裁處，應屬有據。從而，異議人主張其有做到看、聽
    之動作，且號誌啟動時已在黃線網狀區等節，顯屬無據，殊
    難採信。又因任何人皆不得以他人違法未遭處罰為由，主張
    享有「不法的平等」，故異議人主張：當時尚有其他人違規
    ，惟僅其遭到舉發，並非公平等語，顯屬無稽，更遑論依前
    揭監視錄影畫面所示，當時僅有異議人所駕駛之汽車違規闖
    越平交道。至於異議人主張：本件三分鐘內有兩台火車經過
    並對其取締，應屬陷阱，且前揭監視錄影遭到警方造假等語
    ，則純屬個人臆測之詞，尚非有據。故其另聲請向交通部臺
    灣鐵路管理局調取監視錄影畫面，核無必要，礙難准許。
四、綜上所述，原處分機關依道路通管理處罰條例第54條第1款
    之規定，並參酌違反道路交通管理事件統一罰基準表所載之
    標準予以裁罰，尚非無據，亦無違誤。故異議人之異議為無
    理由，應予駁回。
五、依道路交通管理處罰條例第87條第2項，道路交通事件處理
    辦法第18條，裁定如主文。
中    華    民    國   100    年    1     月    24    日
                  交通法庭  法  官        簡大倫
以上正本證明與原本無異。
如不服本裁定，應於裁定送達後5日內向本院提出抗告狀（須附
繕本）。
「切勿逕送上級法院」
                            書記官        洪幸如
中    華    民    國   100    年    1     月    24    日